臺灣高等法院臺中分院刑事判決                    九十年度上訴字第二二七號
    上  訴  人
    即  被  告  庚○○
                丁○○
右上訴人等因違反槍砲彈藥刀械管制條例案件，不服臺灣苗栗地方法院八十九年度訴
字第二九二號中華民國九十年八月十六日第一審判決（起訴案號：臺灣苗栗地方法院
檢察署八十九年度偵字第一九六一號），提起上訴，本院判決如左：
      主  文
原判決撤銷。
庚○○未經許可，持有可發射子彈具有殺傷力之改造手槍，累犯，處有期徒刑壹年拾
月，併科罰金新臺幣伍萬元，罰金如易服勞役以新臺幣玖佰元即銀元參佰元折算壹日
。扣案之仿ＷＡＬＴＨＥＲ廠半自動手槍製造之改造手槍壹枝（含彈匣壹個，槍枝管
制編號：0000000000號）、子彈壹顆及火藥壹包，均沒收。
丁○○無罪。
      事  實
一、庚○○曾有多次違反麻醉藥品管理條例及槍砲彈藥刀械管制條例等前科，最近一
    次係因違反麻醉藥品管理條例及槍砲彈藥刀械管制條例案件，經臺灣高等法院分
    別判處有期徒刑八月及五月確定，嗣經定其應執行刑為有期徒刑一年確定，甫於
    民國（下同）八十五年十二月五日縮刑期滿執行完畢。猶不知悔改，復於八十七
    年五月九日，從一名不詳姓名綽號叫「阿三」之成年男子處，取得可發射子彈具
    有殺傷力之仿ＷＡＬＴＨＥＲ廠半自動手槍製造之金屬玩具槍一枝、不具殺傷力
    之子彈三顆及具有殺傷力子彈二顆、彈頭二顆、火藥一包等後，即未經許可而持
    有之，並將上開槍枝藏放在苗栗縣苗栗市○○里○鄰○○街六十三巷十四弄七號
    其居所處客廳之原木桌下方之溝槽內，其餘物品則藏放在該處之沙發椅背後之四
    方形洞內，迨至同年五月十日上午十時四十分許，經警在上址查獲，並扣得上開
    槍枝及彈藥等物品。
二、案經苗栗縣警察局苗栗分局報請台灣苗栗地方法院檢察署檢察官不起訴處分後，
    經台灣高等法院台中分院檢察署檢察官以發現新事實、新證據為由發交台灣苗栗
    地方法院檢察署檢察官偵查起訴。
      理  由
一、訊據上訴人即被告（以下簡稱為被告）庚○○坦承於前開時間有將上開房屋借予
    上訴人即被告（以下簡稱為被告）丁○○居住之事實不諱，惟矢口否認有未經許
    可持有可發射子彈具有殺傷力之改造手槍等犯行，辯稱：上開房屋係伊胞兄黃旻
    浩所有，並非伊所有，案發前因丁○○對伊說他沒地方住，伊始將該處所借予丁○○居住，但上開槍彈等物品並非伊所藏放，「阿三」拿上開槍彈來時，伊並不
    在該處云云。惟查（一）共同被告丁○○於警訊時證稱：「上開改造手槍七點六
    五MM一支、改造子彈五顆、彈頭二個、火藥一小瓶是庚○○之朋友綽號叫『阿三
    』的人交給他的（指庚○○）」「於八十七年五月九日晚上二十一時許，我們一
    起前往黃旻浩宅時由『阿三』在客廳交給庚○○，槍彈都是庚○○所藏放的」等
    語（見二０六九號偵查卷第六頁），於偵查時證稱：「（問：警方查到之改造手
    槍、子彈、彈頭及火藥等物是何人的？）那是黃旻浩的小弟庚○○的朋友放在那
    裡的。那人叫『阿三』，住新竹」「我見到『阿三』把槍彈拿出來我就去洗澡，
    我洗完澡出來時，他們已把槍彈藏好了」「他們把槍藏在桌底下」等語（見上開
    偵查卷第二十五頁），於原審證稱：「當時庚○○的朋友過來找庚○○，我告訴
    他庚○○現在不在家，他說要在這裡等他，後來我洗澡下來時看到他在把玩八十
    七年偵字二０六九號卷第二十頁照片的東西（指上開槍彈），後來我在北苗派出
    所打電話給庚○○說他家被查到槍，後來在我交保後我有告訴庚○○當時是一個
    個子高高的朋友拿過來的‧‧‧」「事實上當時有我、庚○○及庚○○的哥哥黃
    旻浩等六、七人，在這六、七人中有一個綽號叫『阿三』的人拿該槍及子彈給庚○○，後來我有看到庚○○把槍及子彈分開藏在原木茶几及沙發內，『阿三』拿
    給庚○○時是用塑膠袋裝住，後來我上去洗澡下來後有看到庚○○還坐在客廳內
    ，但我沒有問他有沒有把槍及子彈改藏其他地方，『阿三』確實不是我」「本件
    事實是被查獲的前二、三天庚○○帶叫『阿三』的朋友回來，『阿三』並把槍拿
    給黃，黃拿到槍後就把槍先放在茶几桌下面，當時我不知道有沒有子彈，過了一
    、二天後黃又拿子彈回來，我又跟他說怎麼又有子彈，後來我也要他把東西拿走
    ，後來黃把東西藏在沙發內，我是事後二、三天才知道黃把槍放在茶几下面，當
    時我有告訴他要把槍拿走，因為黃時常沒有住那裡，他有說好，後來黃與『阿三
    』一起離開，之所以在偵訊時否認是因為庚○○叫我這樣講」等語（見原審卷第
    一四八頁至第一四九頁、第一六六頁至第一六七頁），於本院調查時證稱：「當
    天晚上庚○○為何沒住哪裡？）他載朋友回去」等語（見本院卷第五四頁）。查
    案發當時共同被告丁○○與被告庚○○並無任何過節，亦據被告庚○○直承在卷
    （見本院卷第六四頁），衡情共同被告丁○○應無故意誣陷之理，故其上開證詞
    ，應可採信。（二）證人即承辦警員己○○於本院調查時亦到庭結證稱：「（問
    ：你們如何知道該處藏有槍彈？）有民眾對我們的管區戊○○說有不明人士在那
    邊出入，我就與管區戊○○去看看，去時看到丁○○在沙發上睡覺，看到地上有
    安非他命吸食器，所以我們就找看看有無安非他命，結果在原木桌下面的洞看到
    槍枝，在沙發的椅背後面查到子彈」「（問：當時被告丁○○看到你們進去有無
    很緊張？）沒有，我們還叫他帶我們去二樓看看有無其他人」「（問：當時丁○○有無說那些槍彈何人的？）丁○○說是庚○○的」「（問：當時丁○○有無神
    情緊張的樣子？）沒有。」「（問：丁○○在警訊中有無說那些槍彈是一綽號『
   阿三』之人交給庚○○的？）有的」等語（見本院卷第一二九頁至第一三０頁）
    ，足見丁○○於為警查獲時即指稱上開槍彈係被告庚○○所藏放甚明。（三）至
    上開房屋雖係案外人黃旻浩所有，但黃旻浩自八十六年十月間起即未再居住在該
    處，被告庚○○係其胞弟，有該處之鑰匙，且在該處養鴿子，當時大湖警察分局
    曾經去搜索過，搜索時該原木桌並無藏放槍枝等情，亦據證人黃旻浩證述在卷（
    見原審卷第一一二頁），足見上開槍彈應非案外人黃旻浩所藏放，亦無疑義。（
    四）至被告庚○○雖另辯稱上開槍彈係案外人壬○○所帶來，當時其並不在場，
    係其事後聽丁○○所說，其始知道云云。被告丁○○於原審調查時亦供稱：「我
    交保後曾與庚○○到他媽媽家去，有聽到壬○○說房子內之槍和子彈都是他放的
    ，我在五月九日有看到壬○○在把玩槍跟子彈，但我洗澡完出來後就沒看到壬○○了，我當時不知壬○○有無把槍及子彈帶走，我是五月七日至五月十日住在該
    處，庚○○自五月七日至被查獲時止，有在該處住二天左右，但被查獲那天沒有
    住」等語。證人壬○○於偵查時亦稱：「上開槍彈係我所藏放」等語。但查證人
    壬○○嗣已否認上開槍彈係其所藏放，並供稱：「當初係因庚○○要我頂下該持
    有槍彈之罪，答應給我二十萬元，並每月寄錢八千元給我花用，我才頂下該罪名
    ，但事後他們並未做到，僅給我一萬元，就不再給我錢，所以我才說出實情，事
    實上該槍彈並非我所交付藏放」等語，證人劉鳳珠於原審證稱：「壬○○和黃旻
    浩電話聯繫，壬○○帶我一起至三山國王廟旁的松園社區，我和壬○○先到，後
    來有三個人才到，丁○○當時也在場及黃旻浩的弟弟另一個人不知道名字及綽號
    叫『松哥』的人，他們說壬○○之前有被查獲一枝槍，叫他把八十七年五月十日
    晚上在維勝街六三巷十四弄七號查獲的槍彈也擔下來，他們那時候談好的條件是
    要幫壬○○繳他一件麻藥案子被判三個月的錢，後來他們沒有做到，壬○○才翻
    案」等語（見三四號原審卷第四十四頁）。證人即苗栗縣警局刑警隊小隊長徐李
    清於原審證稱：「（問：壬○○有無問過你庚○○叫他把案子扛下來？）他有問
    過我，我告訴他是你的你就承認，不是你的，你就不要承認」等語，證人馮佳訓
    於原審證稱：「（問：丁○○有無說過要壬○○扛下來？）是有聽過，是在房裡
    休息聊天時有聽說過，但時間過了那麼久，何人說的已經忘記了」等語（馮佳訓
    於八十七年六月十七日至同年七月六日曾與謝祥凱被收容於同舍房）。證人彭國
    峰於原審稱：「我認識阿浩（黃旻浩），他說他弟發生一點事，如果壬○○幫忙
    扛起來，會給一筆安家費」等語（見三四號原審卷第九七頁反面），且該證人壬○○非法持有上開槍彈部分，並經本院判決無罪確定在案，有本院八十八年度上
    訴字第二六七四號刑事卷可稽。另壬○○因頂替上開犯罪因而經原審法院判處有
    期徒刑四月確定在案，亦有該院八十九年度訴字第二九二號刑事判決一份附卷可
    按（見二九二號原審卷第二九四頁至第二九五頁），足見被告庚○○此部分所辯
    ，與事實不符，要無可採。共同被告丁○○及證人壬○○等人此部分所供，顯係
    事後迴護被告庚○○之詞，亦不足取。（五）證人王美淑雖表示於前開時間曾與
    被告庚○○一起至台中找朋友等語，惟其於原審訊問時係表示：「我在案發前兩
    天有跟黃（即庚○○）到台中找黃的朋友賴，賴的家裡和餐廳是分開的，我們是
    接近傍晚的時候從後龍出發，黃當時是開豐田墨綠色的車子，到台中的山上已經
    是晚上了，我們在台中山上時有人打電話給被告說出事了，所以我有印象，當時
    在車上只有我們二人，我們兩三天後又開原來的車子回苗栗後龍，回來當天晚上
    被告住在我家」、「我當時不知道黃再做何工作，我那時也沒工作，我忘記跟黃
    到台中那時是星期幾，我只記得在台中過兩三天，因為有過了好幾夜，我有聽到
    黃接到電話說（出事情了），我所說被告接到（出事情了）的電話，是指黃接到
    這電話的事，我不知道是何人打電話給黃，我只知道黃說有事情要回去苗栗，是
    事後才知道的，我在台中時是到山產店，被告的朋友賴是在山產店擔任廚師，當
    時在山上有我跟黃及他朋友賴及他太太等四人住該房屋」各等語，而被告庚○○
    則表示：「我跟證人（即王美淑）從後龍到台中的霧峰，我是案發前的兩三天，
    由證人開馬自達白色的車，我們是白天去的，我去霧峰是去找姓賴的朋友，是賴
    叫我下去玩，當時只有我跟證人去霧峰，我到的第二天是丁○○在派出所打電話
    給我，說他出事情被警察找到壹把槍，該槍是我朋友拿去放在他那邊，我們只在
    台中過一夜，我們回來時也是證人開車，我先和證人回後龍，在她那裡只待了一
    下，我就回苗栗市。在霧峰的那天晚上我跟我朋友賴及他太太父母親、弟弟及證
    人共七人住在該房屋」等語，互核其二人之陳述，不僅就何人駕駛何種車輛、至
    台中霧峰住多久、共住幾人、住幾天、回程時住何處等皆描述不一致，且亦與共
    同被告洪三與所供述：「我是從五月七日到五月十日（指八十七年）住在黃的家
    ，期間會與庚○○出去，有時會自己壹個人回後龍但我晚上都會回到該處睡覺，
    被告庚○○在五月七日至被警察查獲之日止，有在那裡住二天左右，但被查獲那
    天沒有住，庚○○也曾帶朋友到該處，但沒有在那邊過夜」等語，及證人謝祥偕
    於原審所供係被告庚○○要以二十萬元要其頂替之情，亦完全不符，參以被告庚○○亦表示：「（何時認識壬○○？）我是在案發前一個半月認識他，他只知道
    我在養雞的事其他對我的事都不曉得，案發前在朋友家見過二、三次面，但都只
    有互相介紹而已，當時我是根據丁○○的描述，請朋友去找，後來將過二、三天
    後才找到謝，後來謝就與他的女朋友到我家，為槍的事情向我道歉，他說槍是他
    要拿給我看的，但他沒有說到子彈及火藥的事，他也沒有說要把槍賣或送給我」
    等語，則證人壬○○在與被告庚○○並不熟識之情況下竟會平白無故帶著上開槍
    枝及彈藥只為給被告庚○○看，而在未遇見被告庚○○情形下竟又自行知道將槍
    枝及彈藥藏入原木桌及沙發椅背內，顯與常理有違。足見證人王美淑上開所供，
    亦係迴護之詞，並不足採，被告庚○○辯稱其案發前不知情，係共同被告丁○○
    告知後始知道云云，亦不足憑採。（六）此外復有卷附之現場照片三張（見上開
    偵查卷第一一頁、第二０頁）及扣案之上開火藥一包、改造手槍一枝（含彈匣一
    個）及改造子彈二顆等足稽，而該槍枝及彈藥經送請內政部警政署刑事警察局鑑
    定結果，認上開手槍係係仿ＷＡＬＴＨＥＲ廠半自動手槍製造之金屬玩具槍換裝
    車通之金屬槍管改造而成，擊發機械正常，具發射子彈功能，認具殺傷力；子彈
    二顆彈底底火部分為銀色，經試射一顆可擊發，認具殺傷力；火藥一包則檢出碳
    粉、鋁粉、氯酸鉀、硝化甘油、硝化纖維等火藥成分，另檢出火藥填充物二苯基
    胺成分，有該局八十七年五月十九日刑鑑字第三三四九二號、第三三四九三號鑑
    驗通知書附卷可稽（見上開偵查卷第四三頁、第一０五頁）。（七）至被告庚○○於本院所舉之證人丙○○、辛○○等二人證稱：「我們並不知八十七年五月七
    日、八日，被告庚○○有無住苗栗市○○里○鄰○○街六十三巷十四弄七號，亦
    不記得同年五月九日他住何處，僅係有一天他到我們家來，不久有接到一通電話
    ，說他租的房子借給別人住發生一些問題，要他趕快回去處理，至在他租住處所
    查獲之槍彈係何人的，我們並不知道」等語，證人甲○○亦證稱：「我不知八十
    七年五月七日、八日、九日，被告庚○○住何處，也不知他有無從『阿三』內邊
    拿到本件之槍彈，及該槍彈究係何人的」等語，均無法資為有利於被告庚○○之
    證明。（八）綜上所述，足證被告庚○○上開所辯顯係飾卸之詞，不足採信，是
    罪證明確，其犯行堪以認定。又本件事實已臻明確，已如前述，被告庚○○於本
    院辯論時始請求另傳訊證人邱昱霖，核無必要，併此敘明。
二、又被告庚○○行為後，槍砲彈藥刀械管制條例第十一條業經總統於八十九年七月
    五日公告修正，並自同年七月七日起生效，比較新舊法律之規定，關於同條第四
    項部分，除將原規定之槍枝修正為槍砲外，餘刑期均相同，依刑法第二條第一項
    前段之規定自應適用修正後之槍砲彈藥刀械管制條例處斷。另同條例第十九條關
    於強制工作之規定，亦經總統於九十年十一月十四日明令公布刪除，並自同年十
    一月十六日起生效，比較新舊法律之規定，以新法對被告較為有利，亦應適用修
    正後之槍砲彈藥刀械管制條例處斷。
三、查火藥係炸彈及爆裂物的主要組成零件，業據內政部八十六年十一月二十四日八
    六內警字第八六七○六八三號公告在案。被告庚○○未經許可，持有上開具有殺
    傷力之改造手槍、子彈、火藥，核其所為係犯修正後槍砲彈藥刀械管制條例第十
    一條第四項之未經許可持有可發射子彈具有殺傷力之之槍枝罪、同條例第十二條
    第四項之未經許可持有子彈罪及同條例第十三條第四項之未經許可持有彈藥之主
    要組成零件罪。又被告持有彈頭部分，依內政部前開公告，並未列舉子彈之主要
    組成零件種類（其所公告之炸彈、爆裂物依第四條第一項第二款之規定應不包括
    子彈，係有意省略，以免刑度失衡），是被告庚○○持有子彈之彈頭，應不構成
    犯罪。至被告庚○○同時持有上開改造手槍、子彈及火藥，係一行為觸犯上開三
    罪名，為想像競合犯，應依刑法第五十五條之規定從一重之未經許可持有可發射
    子彈具有殺傷力之改造槍枝罪處斷。另公訴人於起訴法條內雖未論及未經許可持
    有彈藥之主要組成零件罪部分，但事實欄內已敘及，顯在起訴範圍之內，本院自
    應併予審判。又公訴人認本件被告庚○○係與共同被告丁○○成立共同正犯，尚
    有誤會（共同被告丁○○並不成立犯罪，詳如後述）。至被告庚○○曾有多次違
    反麻醉藥品管理條例及槍砲彈藥刀械管制條例等前科，最近一次係因違反麻醉藥
    品管理條例及槍砲彈藥刀械管制條例案件，經臺灣高等法院分別判處有期徒刑八
    月及五月確定，嗣經定其應執行刑為有期徒刑一年確定，甫於八十五年十二月五
    日縮刑期滿執行完畢，有臺灣苗栗地方法院檢察署刑案資料查註紀錄表及臺灣高
    等法院被告全國前案紀錄表各一份在卷足憑，其於五年之內再犯本件之罪，為累
    犯，應依法加重其刑。原審就此部分予以論罪科刑，固非無見，惟查共同被告丁○○並未共同持有或幫助持有上開槍彈（詳如後述），原判決認共同被告丁○○
    對於被告庚○○之藏放上開槍彈，未加以明確阻止而予以精神上之支持，成立幫
    助犯，已有未合。次查上開彈頭二顆係「阿三」所有，並非被告庚○○所有，原
    判決以該二顆彈頭係被告庚○○持有供犯罪所用之物，而依刑法第三十八條第一
    項第二款之規定宣告沒收，尤有違誤。第查原判決對於槍砲彈藥刀械管制條例第
    十一條於八十九年七月五日之修正，漏未予以新舊法律比較適用，及對於同條例
    第十九條強制工作之規定於九十年十一月十四日經明令公布刪除，未及予以新舊
   法律比較適用，容有未洽。矧查原判決論結欄贅引現行法規所定貨幣單位折算新
    臺幣條例第二條，亦有可議。被告庚○○上訴意旨仍執前詞，否認犯罪，雖無理
    由，但原判決既有上述可議之處，應由本院將原判決關於被告庚○○部分予以撤
    銷改判。爰審酌被告庚○○之素行不佳、曾有多次犯罪前科（已如前述）及其犯
    罪之動機、目的、手段、持有上開槍彈之數量、所生危害及犯後否認犯罪等一切
    情狀，量處如主文第二項所示之刑，並就罰金部分諭知易服勞役之折算標準，以
    示懲儆。至扣案之上開改造手槍一枝（含彈匣一個，槍枝管制編號：00000
    00000號）、具有殺傷力之子彈一顆、火藥一包等均係違禁物，應依刑法第
    三十八條第一項第一款之規定宣告沒收。又另一顆具有殺傷力之子彈一顆，因於
    鑑驗時已試射擊發，遺留之彈殼及彈頭，並非違禁物，另三顆子彈因彈底底火部
    位為銀色，經試射均無法擊發，認不具殺傷力，有上開鑑驗通知書足按，亦非違
    禁物，均不予宣告沒收。至另扣案之上開彈頭二顆，因非屬被告庚○○所有，且
    非違禁物，亦不予宣告沒收，附此說明。
四、公訴意旨略以：被告丁○○於前開時間與被告庚○○共同未經許可，持有上開仿
    ＷＡＬＴＨＥＲ廠半自動手槍製造之金屬玩具槍一支、不具殺傷力子彈三顆及具
    有殺傷力子彈二顆、彈頭二顆、火藥一包，並將之置放於苗栗縣苗栗市○○里○
    鄰○○街六十三巷十四弄七號被告庚○○居所處之原木桌及沙發椅背內，因認被
    告丁○○亦涉有槍砲彈藥刀械管制條例第十一條第四項之未經許可持有可發射子
    彈具有殺傷力之槍枝及同條例第十二條第四項之未經許可持有子彈等罪嫌云云。
    按犯罪事實應依證據認定之，無證據不得推定其犯罪事實；又不能證明被告犯罪
    者，應諭知無罪之判決，刑事訴訟法第一百五十四條、第三百零一條第一項，分
    別定有明文。次按事實之認定，應憑證據，如未能發現相當證據，或證據不足以
    證明，自不能以推測或擬制之方法以為裁判基礎；又認定不利於被告之事實，須
    依積極證據，苟積極證據不足為不利於被告事實之認定時，即應為有利於被告之
    認定，更不必有何有利之證據（最高法院三十年上字第八一六號、四十年臺上字
    第八六號判例參照）。訊據被告丁○○雖坦承於前開時間有向共同被告庚○○借
    住上開處所之事實不諱，惟矢口否認有未經許可持有可發射子彈具有殺傷力之槍
    枝等犯行，辯稱：伊借住在該處後，於八十七年五月九日有一名叫「阿三」之人
    來要找被告庚○○，伊跟「阿三」說被告庚○○不在後，伊即去洗澡，「阿三」
    自己在那沙發上坐、玩槍，伊洗澡出來後，「阿三」就不見了，伊並未持有上開
    槍彈云云。經查上開槍彈係共同被告庚○○於八十七年五月九日，自「阿三」處
    取得並持有後，即將該槍枝藏放在上開處所客廳之原木桌下方之溝槽內，其餘物
    品則藏放在該處之沙發椅背後之四方形洞內，已如前述，準此被告丁○○並未共
    同持有或受託持有上開槍彈甚明。次查上開槍枝所藏放之原木桌下方之溝槽內及
    其餘物品所藏放之沙發椅背後之四方形洞內，均極隱密，有現場照片足稽（見上
    開偵查卷第一一頁），並經證人己○○到庭結證屬實，且案發當晚又僅被告丁○○居住在該處，苟被告丁○○確有共同持有或受託持有上開槍彈之事，衡情應不
    會將該槍枝藏放在該處客廳之原木桌下方之溝槽內及將其餘物品藏放在該處之沙
    發椅背後之四方形洞內。至被告丁○○於案發當晚縱自己居住在該處，惟既未受
    被告庚○○之委託持有該槍彈，而未執持占有該槍彈，即不得論以共同持有上開
    槍彈，亦不得以其向被告庚○○借住該處，於被告庚○○藏放上開槍彈時未積極
    加以明確阻止，即認係予以被告庚○○精神上之支持，而論以幫助持有槍彈罪。
    另被告丁○○為警查獲當時，並無精神緊張之情形，亦據承辦警員己○○結證在
    卷（見本院卷第一三０頁），苟其有共同持有或受託持有上開槍彈，豈會如此？
    益證被告丁○○辯稱其並未持有上開槍彈云云，尚非虛妄。本件被告丁○○既未
    共同持有上開槍彈，即難論以未經許可持有或幫助持有可發射子彈具有殺傷力之
    槍枝等罪。此外復查無其他確切證據足以證明被告丁○○確有未經許可持有或幫
    助持有可發射子彈具有殺傷力之槍枝等犯行，其犯罪要屬不能證明。原審未詳予
    審究，遽以被告丁○○既經共同被告庚○○同意而借住在該處，對於庚○○藏放
    上開槍彈，未加以明確阻止，即係精神上之支持，而成立幫助持有上開槍彈罪，
    核有違誤。被告丁○○上訴意旨，否認犯罪，非無理由，應由本院將原判決予以
    撤銷，並另為被告丁○○無罪之判決。又被告丁○○始終否認其綽號叫「阿三」
    ，且共同被告庚○○於本院調查時亦陳稱：「我不知『阿三』之人叫什麼名字」
    等語（見本院卷第五三頁），另本院亦查無其他確切證據足以證明「阿三」即係
    被告丁○○，故尚難認被告丁○○即係該「阿三」之人，亦附此說明。
五、被告丁○○於本院辯論時經合法傳喚而無正當理由不到庭，爰不待其陳述逕行判
    決。
六、據上論斷，應依刑事訴訟法第三百六十九條第一項前段、第三百六十四條、第二
    百九十九條第一項前段、第三百零一條第一項、第三百七十一條、修正後槍砲彈
    藥刀械管制條例第十一條第四項、第十二條第四項、第十三條第四項、刑法第二
    條第一項前段、第十一條前段、第四十七條、第五十五條、第四十二條第二項、
    第三十八條第一項第一款，罰金罰鍰提高標準條例第二條，判決如主文。
本案經檢察官乙○○到庭執行職務。
中      華      民      國      九十一   年       五      月   二十八   日
                                    臺灣高等法院臺中分院刑事第八庭
                                          審判長法  官  羅  得  村
                                                法  官  陳  毓  秀
                                                法  官  劉  榮  服
右正本證明與原本無異。
除被告丁○○不得上訴外，餘得上訴。
如不服本判決應於收受送達後十日內向本院提出上訴書狀，其未敘述上訴之理由者並
得於提起上訴後十日內向本院補提理由書（均須按他造當事人之人數附繕本）。
                                                書記官  陳  俞  豪
中      華      民      國      九十一   年       五      月    二十九  日
附錄論罪法條：
修正後槍砲彈藥刀械管制條例第十一條
未經許可，製造、販賣或運輸第四條第一項第一款所稱其他可發射金屬或子彈具有殺
傷力之各式槍砲者，處五年以上有期徒刑，併科新臺幣一千萬元以下罰金。
未經許可，轉讓、出租或出借前項所列槍砲者，處三年以上十年以下有期徒刑，併科
新臺幣七百萬元以下罰金。
意圖供自己或他人犯罪之用，而犯前二項之罪者，處無期徒刑或七年以上有期徒刑，
併科新臺幣一千萬元以下罰金。
未經許可，持有、寄藏或意圖販賣而陳列第一項所列槍砲者，處一年以上七年以下有
期徒刑，併科新臺幣七百萬元以下罰金。
第一項至第三項之未遂犯罰之。
                                                                        Ｉ
